# 预付账款计提坏账

提问人：大葱拌牛肉 时间：2016-05-15 10:26:49
我看报表附注前面的会计政策的时候，为什么没有看到预付账款的会计政策呢？预付账款需要计提坏账吗？如果需要计提的话，在会计政策的哪部分写？我看大部分的报表都没有对预付账款计提坏账。

回答人：chenyiwei
预付帐款可能因以下两种原因发生损失：（ 1 ）债务人（预付款收取方）的信用风险，无力交付所订购的货物；（ 2 ）债务人能够交付所订购的货物，但该货物本身的市场价格发生了下跌。对前一种情形造成的减值，可以转回其他应收款并计提坏帐准备；对后一种情况，应参照原材料跌价准备进行计提，不能转入其他应收款。